【裁判字號】    89,交易,175
【裁判日期】    901031
【裁判案由】    過失傷害
【裁判全文】
臺灣嘉義地方法院刑事判決                        八十九年度交易字第一七五號
    公  訴  人  臺灣嘉義地方法院檢察署檢察官
    被      告  乙○○
右列被告因過失傷害案件，經檢察官提起公訴（八十九年度偵字第二九四五號），本
院判決如左：
    主  文
乙○○因過失傷害人之身體，處有期徒刑肆月，如易科罰金，以參佰元折算壹日。
    事  實
一、乙○○於民國八十八年十一月十八日下午六時四十五分許，駕駛車號ＲＴ六八三
    七號自小客車，沿嘉義市○○路北向南方行駛，途經嘉義市○○路二二二號前時
    ，應注意汽車在同一車道行駛時，除超越前車外，後車與前車之間應保持隨時可
    以煞停之距離，又汽車行駛時，駕駛人應注意車前狀況，並隨時採取必要之安全
    措施，而依當時情形，並無不能注意之情事，竟疏於注意，於駕車行經上開路段
    時，未充分注意車前狀況，且未與前車保持安全距離，而不慎自後追撞同方向由
    丁○○駕駛之車號Ｔ六─三六六七號自小客車，使丁○○所駕駛之車輛失控復衝
    入對向車道，撞及丙○○所駕駛沿嘉義市○○路南向北方向行駛之車號Ｐ二─二
    八○號營業小客車，致丁○○受有頭部外傷、胸腹部挫傷等傷害，經員警甲○○
    到場處理時，乙○○主動向員警甲○○自首並接受本件裁判。
二、案經乙○○自首、丁○○訴由台灣嘉義地方法院檢察署檢察官偵查起訴。
    理  由
一、訊據被告乙○○對於右揭事實坦承不諱，核與告訴人丁○○、被害人丙○○（嗣
    經撤回告訴）分別於警訊時、偵查中及本院訊問時供述相符，並有道路交通事故
    調查報告表一份、診斷證明書二份及肇事車輛暨現場照片十二幀在卷可稽。次查
    車禍發生時係晴天，而肇事路段係直路、夜間有照明、乾燥、無缺陷、無障礙物
    、視距良好等情，有上開交通事故調查報告表及照片等影本在卷可憑，則被告駕
    車途經該處時，果有充分注意車前狀況並與前車保持隨時可以煞停之距離，自有
    足夠之時間、距離採取必要之避撞安全措施。況本件車禍經送台灣省嘉雲區車輛
    行車事故鑑定委員會鑑定結果，亦認被告駕駛自小客車，未保持安全距離，由後
    追撞前車，為肇事原因，丁○○、丙○○二人無肇事因素等情，有該委員會鑑定
    意見書（函）一份附卷可參。按汽車在同一車道行駛時，除超越前車外，後車與
    前車之間應保持隨時可以煞停之距離，又汽車行駛時，駕駛人應注意車前狀況，
    並隨時採取必要之安全措施，道路交通安全規則第九十四條第一項、第三項分別
    定有明文，則被告駕車途經該處，自應注意上述規定，而依當時情形，並無不能
    注意之情事，竟疏於注意而肇事，致告訴人丁○○受有傷害，自難辭過失之責。
    又告訴人丁○○確係因本件車禍而受有上開傷害，其與被告之過失行為間，自有
    相當之因果關係。本件事證已臻明確，被告犯行洵堪認定。
二、核被告所為，係犯刑法第二百八十四條第一項前段之過失傷害罪。又被告於本件
    車禍發生後，在未被有偵查犯罪職權之機關或公務員查知其為犯人前，即主動報
    案並向接獲報案而前往現場處理之交通隊警員甲○○自首，進而接受本件裁判之
    事實，業據該隊傳真報告在卷可稽，符合自首之要件，應依刑法第六十二條前段
    之規定減輕其刑。復查被告行為後，刑法第四十一條已於九十年一月十日修正，
    犯最重本刑為五年以下有期徒刑以下之刑之罪，而受六個月以下有期徒刑或拘役
    之宣告，因身體、教育、職業、家庭、之關係或其他正當事由，執行顯有困難者
    ，得以一元以上三元以下折算一日，易科罰金，並於同年一月十二日生效，比較
    新舊法之結果，新法對被告並無不利，依刑法第二條第一項前段之規定，自應適
    用新法。爰審酌被告犯罪之動機、目的、手段，及其品性、生活狀況、智識程度
    、犯罪所生之損害，及犯罪後態度，且尚未與告訴人丁○○達成和解等一切情狀
    ，量處如主文所示之刑，並諭知易科罰金之折算標準。
三、公訴人另以：乙○○於前開時、地所發生之車禍，因其撞擊丁○○所駕之車而失
    控駛入對向車道而撞擊丙○○所駕駛之Ｐ二二八零號營業用小客車致丙○○受有
    頭部外傷、左前額挫傷等傷害，因認其此一部份亦構成過失傷害犯嫌。然按告訴
    乃論之罪，告訴人於第一審辯論終結前得撤回其告訴，又告訴經撤回者應諭知不
    受理之判決，刑事訴訟法第二百三十八條第一項、第三百零三條第三款分別定有
    明文。經查本件公訴人所指被告涉有關於丙○○受傷之該部犯嫌，依刑法第二百
    八十七條前段之規定，須告訴乃論。茲丙○○於九十年七月十六日當庭撤回其告
    訴，有庭訊筆錄在卷可稽，惟此一部份公訴人認與前開業經本院認定有罪部分有
    裁判上一罪之想像競合關係，爰不另為不受理之諭知。
據上論斷，應依刑事訴訟法第二百九十九條第一項前段，刑法第二條第一項前段、第
二百八十四條第一項前段、第六十二條前段、第四十一條第一項，罰金罰鍰提高標準
條例第一條前段、第二條，判決如主文。
本案經檢察官陳清茂到庭執行職務。
中    華    民    國      九十        年      十      月      三十一    日
                                  臺灣嘉義地方法院刑事第一庭
                                      法  官  黃  國  益
右正本證明與原本無異。
如不服本判決，應於判決送達後十日內，向本院提出上訴狀（應附繕本）。
中    華    民    國      九十        年      十      月      三十一    日
                                      書記官  林  秀  惠
附錄本案論罪科刑之法條：
刑法第二百八十四條第一項前段。
因過失傷害人者，處六月以下有期徒刑、拘役或五百元以下罰金。
者，處一年以下有期徒刑、拘役或五百元以下罰金。


司法院資訊處製作；財團法人民間司法改革基金會備份。
